【裁判字號】    97,交聲,1123
【裁判日期】    970716
【裁判案由】    聲明異議
【裁判全文】
臺灣高雄地方法院交通事件裁定        97年度交聲字第1123號
原處分機關  高雄市政府交通局
異  議  人  甲○○
即受處分人
上列受處分人因聲明異議案件，對於高雄市政府交通局97年5月9
日所為之處分（原處分案號：高市交裁字第32-BO0000000號），
聲明異議，本院裁定如下：
    主  文
異議駁回。
    理  由
一、原處分機關略以：異議人即受處分人甲○○於民國97年4 月
    5 日下午1 時34分許，將車牌號碼2539-NZ 號自用小客車違
    規停放在高雄市苓雅區○○○路11號之騎樓，經高雄市政府
    警察局交通警察大隊拍照並掣單舉發後拖吊，爰依道路交通
    管理處罰條例第56條第1 項第1 款之規定，裁處罰鍰新台幣
    （下同）900 元。
二、聲明異議意旨略以：異議人與周遭住戶之車輛均停放於高雄
    市苓雅區○○○路之騎樓前，惟高雄市政府警察局交通大隊
    委託之民間拖吊業者未經適切之考量及採選擇性執法方式，
    僅對異議人停放之車輛予以拖吊，而周遭住戶所停放之車輛
    均未予以拖吊，甚不合理，自屬不當，爰依法聲明異議，請
    求撤銷原處分云云。
三、按人行道，指為專供行人通行之騎樓、走廊及劃設供行人行
    走之地面道路、與人行天橋及人行地下道；人行道，不得臨
    時停車，道路交通管理處罰條例第3 條第3 款、道路交通安
    全規則第111 條第1 項第1 款規定甚明；次按「汽車駕駛人
    停車時，有下列情形之一者，處新臺幣600 元以上1,200 元
    以下罰鍰：一、在禁止臨時停車處所停車」、「第一項情形
    ，交通勤務警察、依法令執行交通稽查任務人員或交通助理
    人員，應責令汽車駕駛人將車移置適當處所；如汽車駕駛人
    不予移置或不在車內時，得由該交通勤務警察、依法令執行
    交通稽查任務人員或交通助理人員為之」，道路交通管理處
    罰條例第56條第1 項笫1 款、第3 項分別定有明文。
四、經查：
(一)異議人於上開時間將其所有之車牌號碼2539-NZ 號自小客車
    停放於上開地點之違規事實，有高雄市政府警察局交通警察
    大隊所拍攝之照片3 張、高雄市政府警察局高市警交字第B0
    0000000 號舉發違反道路交通管理事件通知單在卷可憑（見
    本院卷第12、14頁），並為異議人所不爭執，此部分事實堪
    以認定。
(二)異議人雖以前揭情詞置辯，惟觀之採證照片所示現場狀況（
    見本院卷第14頁），本件異議人所有上開自用小客車當時確
    實違規停放在騎樓之事實，事證甚為明確，堪予認定。又縱
    本件違規停車之樣態時有見聞，惟交通員警取締行政作為，
    本得依違規情節、當時路況等情，就是否舉發、舉發先後順
    序為適當裁量，異議人自身違反行政法規，就不法行為本不
    得主張不法之平等。從而，異議人以上開情詞置辯，顯不足
    採。
五、綜上所述，異議人於裁決書上所載時、地，有在禁止臨時停
    車處所停車之違規行為，至為明確，原處分機關依道路交通
    管理處罰條例第56條第1 項第1 款之規定，裁處異議人罰鍰
    900 元，核無違誤，本件異議為無理由，應予駁回。
據上論斷，應依道路交通案件處理法第19條，裁定如主文。
中    華    民    國    97    年    7     月    16    日
                  交通法庭    法  官  錢衍蓁
以上正本證明與原本無異。
如不服本裁定應於送達後5日內向本院提出抗告狀。
中    華    民    國    97    年    7     月    16    日
                              書記官  秦富潔


司法院資訊處製作；財團法人民間司法改革基金會備份。
